Inventaris van het archief van het College voor de Toelating van Gewasbeschermingsmiddelen en Biociden (CTBG) en voorgangers, 1953-1999
Nationaal Archief, Den Haag
- STUKKEN BETREFFENDE AFZONDERLIJKE ONDERWERPEN, 2.
  - TOELATINGSBESLUITEN, 2.2
    - TOELATINGSBESLUITEN VASTGESTELD TOT 1988, 2.2.21
      - Toelatingsnummers 8547 t/m 9239, 1983-1988; 1093; 1 omslag
        - G 450 Budenat R., 8547.
        - Certrol combin SE., 8584.
        - E.S. -Carbolicene., 8588.
        - Wuxal-Magnesium., 8590.
        - Agriben-Maleïne hydrazide., 8634.
        - Multisan., 8680.
        - Amitrol TL Chimac., 8684.
        - M.S. Universeel Ontsmettigsmiddel., 8692.
        - Riwex L., 8750.
        - Cornerspray voor honden., 8769.
        - Weg-spray voor katten., 8770.
        - Agrichem paraquat F., 8812.
        - Schering-uitvloeier., 8888.
        - BAM lotion., 8973.
        - Rentokil TFD., 9015.
        - Vitapharm vlooienband voor honden., 9132.
        - Luxan houtinsecticide-L., 9168.
        - Cebeco-aldicarb 10 g., 9178.
        - Temik 10 g., 9185.
        - Microcide LF., 9220.
        - Touwen's creoline., 9223.
        - Hudivo vlooienband voor honden., 9229.
        - Hudivo vlooienband voor katten., 9230.
        - Beasept., 9237.
        - Temink 10 g., 9239.
    - TOELATINGSBESLUITEN VASTGESTELD TOT 1989, 2.2.22
      - Toelatingsnummers 3214 t/m 3286, 1965-1992; 1094; 1 omslag
        - Eupareen., 3214.
        - Luxan 2,4-DP vloeibaar., 3256.
        - Ortho Mix nieuw., 3263.
        - Simonis-Slakkenkorrels., 3285.
        - Asepta Nexion spuitpoeder., 3286.
      - Toelatingsnummers 3316 t/m 3421, 1966-1992; 1095; 1 omslag
        - Daconil 2787., 3316.
        - Patoran., 3365.
        - Liro-Nogos -S., 3370.
        - Aatulsan., 3375.
        - Polyram-Combi MS spuitpoeder., 3421.
      - Toelatingsnummers 6780 t/m 7458, 1976-1987; 1096; 1 omslag
        - Cuprinol Wood preserver Green., 6780.
        - Edel conderveermiddel., 6802.
        - Tego Diocto., 6855.
        - Tego Diocto B., 6856.
        - Aidol HO., 6943.
        - Amétin., 6944.
        - Daro Muggenolie., 7062.
        - Perfacs., 7249.
        - baygon MEB Spray., 7391.
        - Elsan Blue., 7423.
        - Cuprinol Joinery Preservative A., 7428.
        - AU TCA Granulaat., 7444.
        - Liro - TCA - minigranulair., 7446.
        - Primo Vlooienband., 7447.
        - Asepta TMTD Stuif., 7449.
        - Aaherba 2,4-d aminezout., 7455.
        - Aaherba 2,4-d amine vloeibaar., 7457.
        - Hedonal 2,4-d aminezout., 7458.
      - Toelatingsnummers 7460 t/m 7532, 1979-1989; 1097; 1 omslag
        - Aapropion 4., 7460.
        - Liro - MCPP - 4 vloeibaar., 7462.
        - Hedonal - 4 mcpa VLOEIBAAR., 7470.
        - Aaglotyl vloeibaar., 7472.
        - Luxan MCPA 80% spuitpoeder., 7476.
        - Aarado., 7482.
        - Bakta Anti Kakkerlak., 7490.
        - P3 Anti Kakkerlak., 7491.
        - Diversy Insecticid., 7499.
        - Hols Vlooienband voor katten., 7496.
        - Hols Vlooienband voor honden., 7497.
        - Indob RD 209., 7502.
        - Asepta Zineb stuif., 7520.
        - Goldibor spuitpoeder., 7530.
        - Avenarol Normaal., 7531.
        - Orchan 263., 7532.
      - Toelatingsnummers 7539 t/m 7599, 1979-1988; 1098; 1 omslag
        - Cuprinol houtworm verdelger., 7539.
        - Duphar MCPA vloeibaar., 7542.
        - Duphar 2,4-d aminezout., 7547.
        - Tapyflo., 7548.
        - Delsene vloeibaar., 7550.
        - Insecten spray., 7553.
        - U46 KV-Fluid., 7555.
        - SU 333., 7565.
        - Plantox., 7566.
        - Multamat 3G., 7568.
        - Simadex W., 7571.
        - Simadex L., 7572.
        - Vectal W., 7573.
        - Ami vlooienband voor honden., 7570.
        - Asepta - Fytol., 7577.
        - Aaservo vloeibaar., 7586.
        - Duphar Disin spuitpoeder., 7589.
        - Kocide 101., 7599.
      - Toelatingsnummers 7595 t/m 7646, 1979-1988; 1099; 1 omslag
        - Actril 240., 7595.
        - Ducdes 110., 7607.
        - P3 Duoclean., 7610.
        - 2,4 - D - aminozout - Agriben., 7613.
        - Dalapon Agriben., 7614.
        - Duphar Dalapon - natrium., 7620.
        - Gramipon + uitvloeier., 7623.
        - Atrizin 500 FC Agriben., 7625.
        - Bogena insektendood., 7640.
        - L.S. Spray., 7642.
        - Maranon., 7643.
        - Hytox Chloor - P., 7645.
        - Actophor S., 7646.
      - Toelatingsnummers 7648 t/m 7685, 1979-1987; 1100; 1 omslag
        - AU MCPA GC., 7648.
        - Luxan Vlooienband voor honden N., 7649.
        - Contacta., 7651.
        - D - 39., 7652.
        - Itox - 1., 7661.
        - Chimac T.C.A., 7671.
        - Brabant TCA granulaat., 7673.
        - Tussilex 2,4-d 80%., 7674.
        - TCA minigranulaat - Agriben., 7679.
        - Konesta., 7680.
        - Liro - Trithion spuitbus N., 7682.
        - Cebeco Dodaal 95., 7684.
        - Hydro - Chior 72 mini., 7685.
      - Toelatingsnummers 7688 t/m 7766, 1979-1987; 1101; 1 omslag
        - Geo Elektro - Insektenfrei., 7688.
        - Freox 12/88., 7694.
        - Carox 16/84., 7695.
        - Carox 10/90., 7696.
        - Carox 20/80., 7697.
        - Duphar Natriumtrichlooracetaat mini - granules., 7701.
        - P3 Proclean Duo., 7703.
        - WRRAFF + vlooienband voor honden., 7718.
        - V/R 101., 7725.
        - Sumisclex MZ., 7730.
        - Incidin Perfekt IPH 4., 7738.
        - V R 11., 7747.
        - Iso - Cornox Extra., 7756.
        - Luxan Maneb - Tin TS Spuitpoeder., 7656.
        - Hema Gazonmestkorrel met onkruidverdelger., 7766.
      - Toelatingsnummers 7770 t/m 8013, 1979-1985; 1102; 1 omslag
        - 6704 A., 7770.
        - Basilit PN., 7779.
        - Chimac 011., 7782.
        - Hema vlooienband voor de hond., 7788.
        - Houtworm Copperant 110., 7802.
        - Protex LP 75., 7803.
        - Tanexol., 7804.
        - Xylamon Combi., 7805.
        - Zodiac - 4 Vlooienband voor honden., 7837.
        - Zodiac - 4 Vlooienband voor kattan., 7838.
        - Dex 4000 Vlooienband voor honden., 7927.
        - Dex 4000 Vlooienband voor katten., 7928.
        - Tugon Perfekt - Stalspuitmiddel., 7955.
        - Cidrofan Forte Vlooienband voor honden., 7962.
        - Cidofran Forte Vlooienband voor katten., 7963.
        - Fydrutrix G., 8003.
        - Rentokil T.F.A., 8012.
        - Fager's Antique Wood Conserver., 8013.
        - Natriumpentachloorfenolaat., 8013.
      - Toelatingsnummers 8070 t/m 8297, 1980-1987; 1103; 1 omslag
        - Reppers Stokjes., 8070.
        - Botix., 8097.
        - AU - Vulkaan MCPP., 8103.
        - Grotanet Liquide., 8111.
        - Halerein., 8113.
        - Luxan Scabistan., 8115.
        - Oberox K.B. 8%., 8117.
        - Befedo vlooienband., 8120.
        - Cranpool Chloortabletten 90%., 8154.
        - Cranpool Chlor Grosstabletten 90%., 8155.
        - Tanexol L., 8172.
        - Finisect., 8191.
        - Pal - Rein., 8212.
        - Curzate MF., 8218.
        - Def Af., 8219.
        - Mibitane., 8220.
        - Cartrol Combin S., 8244.
        - catrol - A vloeibaar., 8245.
        - Xylamon - BV - 350 U 154 C., 8250.
        - Xylamon Houtwormdood U 168 A., 8291.
        - Touwen's Boombalsem., 8296.
        - Mispoes., 8297.
    - TOELATINGSBESLUITEN VASTGESTELD TOT 1990, 2.2.23
      - Toelatingsnummers 301 t/m 336, 1950; 1104; 1 omslag
        - Geconcentreerde DNC Winterbespuiting "Ialine"., 301.
        - Shell onkruidbestrijdingsmiddel "W"., 302.
        - Paratex-Scilla-extract., 303.
        - Rado-pasta., 304.
        - Landisan-droog., 305.
        - Landisan-nat., 306.
        - Midol-Tio., 307.
        - Agrocide HCH 3% stuif., 308.
        - Agrosan G.N., 309.
        - Harvesan., 310.
        - Parathion spuit 15%., 311.
        - Tritisan., 312.
        - Phytopharm DDT 20% emulsie., 313.
        - Phytopharm Parathion 7.5% vloeibaar., 314.
        - Trixaan HCH-spuit., 315.
        - Tat 137., 316.
        - Liro toxaphene emulsie 25%., 317.
        - Liro toxamuls 25%., 318.
        - Fatum Giftkorrels., 319.
        - Matadent., 320.
        - Rado V., 321.
        - Rado II., 322.
        - Shell Algemeen Onkruidbestrijdingsmiddel., 323.
        - Lirothion-vloeibaar 15%., 324.
        - Dethion 10% vloeibaar., 325.
        - Dethion 2% stuif., 326.
        - Farming Parathion 15% (poeder) spuit., 327.
        - Farming Parathion 1% (poeder) spuit., 328.
        - Farming Parathion 2% (poeder) spuit., 329.
        - Farming Parathion 7.5% (vloeibaar)., 330.
        - Farming HCH (666) mengolie 50%., 331.
        - Farming 2.4-D., 332.
        - Farming - loofdoder., 333.
        - Farming bietenzaadontsmetter., 334.
        - Farming zaadontsmetter., 335.
        - Farming aardappelontsmetter., 336.
      - Toelatingsnummers 337 t/m 368, 1950; 1105; 1 omslag
        - Ratpas., 337.
        - Scillaveldkorrels., 338.
        - Aavuron-stuif., 339.
        - Lirotol-stuifpoeder., 340.
        - Esso Weedkiller 35., 341.
        - Ekatox-stuifmiddel., 342.
        - Parathion-emulsie 15%., 343.
        - Phytopharm Parathion 15% vloeibaar., 344.
        - Auto Shreds Fumigant., 345.
        - Degenhardt's Muizen -en Rattengifkorrels., 346.
        - Para-Deril., 347.
        - Aagladex., 348.
        - Parathion-stuif 1%., 349.
        - Parathion-stuif 2%., 350.
        - U.T. 685., 351.
        - Shell Vapona B.O. 5., 352.
        - Shell Vapona D 3., 353.
        - Shell Vapona D 5., 354.
        - Larvacide., 355.
        - Ramudo Scilla-extract., 356.
        - Thiobarine., 357.
        - Du Pont's 2.4 D 46% Ester Weed-killer., 358.
        - "Luxan "Rattendood., 359.
        - Ratinin., 360.
        - "Brabant"DDT Oil 20., 361.
        - Antion Scilla-koekjes., 362.
        - Ratpas Liquidum., 363.
        - HCH Denka reukloos 10% mengbare olie., 364.
        - HCH-Denka 5% stuifpoeder., 365.
        - HCH-Denka reukloos 2.5% spuitpoeder., 366.
        - HCH Denka reukloos 0.5% stuifpoeder., 367.
        - Hexapoeder HCH 5%., 368.
      - Toelatingsnummers 370 t/m 400, 1950-1951; 1106; 1 omslag
        - Bleijs B.O.B. tabletten., 370.
        - Shell M-gas., 371.
        - Poliflor., 372.
        - Aawiedo-vloeibaar., 373.
        - Etaldyne., 374.
        - Cladox., 375.
        - Farming "Finaal"., 376.
        - Taupicine (Mollendood)., 377.
        - Doramu-pasteitjes., 378.
        - Lironox MCPA-vloeibaar., 379.
        - Paranicrol., 380.
        - Aaturia., 381.
        - Alvesco, Murphy's vloeibaar Kwikpreparaat., 382.
        - HCH Denka 50% mengbare olie., 383.
        - HCH Novitox A., 384.
        - "Rado"-blokjes., 385.
        - Pararat-spijsbrokjes., 386.
        - Dagisol-HCH-stuif 5%., 387.
        - DNC teerolie-Dordt., 388.
        - DNC in olie-Dordt., 389.
        - Paratex-blokjes., 390.
        - Barosulf., 391.
        - Grirodol., 392.
        - Rattine., 393.
        - Fernasan., 394.
        - Phygon., 395.
        - Trixaan stuif HCH 5%., 396.
        - Jebo-spuitzwavel., 397.
        - Dagisol HCH-spuit 25%., 398.
        - Duphar DNC-olie voor de winterbespuiting., 399.
        - Nicotine-rookkaarsen., 400.
      - Toelatingsnummers 501 t/m 538, 1951-1952; 1107; 1 omslag
        - Albolineum 1., 501.
        - Molyso 4., 502.
        - Tomorin., 503.
        - Dinitrex., 504.
        - Thiomex 1% stuif., 505.
        - Thiomex 2% stuif., 506.
        - Pox-Emulsie 20., 507.
        - Cytox 25% vloeibaar., 508.
        - Petroleum emulsie Jebo., 509.
        - Blancomuls., 510.
        - Carmimuls., 511.
        - Petroleum emulsie "Asepta"., 512.
        - Wit Mineramuls., 513.
        - Liro-Grondontsmetter MX-15., 514.
        - Tripastide., 515.
        - Zwoltox., 516.
        - Ferbamaat-spuit., 517.
        - Afusolf-spuitzwavel., 518.
        - Hormonex 30 MCPA., 519.
        - "Selectine"-uitvloeier., 520.
        - Aagusan., 521.
        - Aaterra., 522.
        - Proxyl., 523.
        - Aa 44 - kankerzalf., 524.
        - "Duphar" spuitzwavel., 525.
        - "Microsol" spuitzwavel., 526.
        - Aafungi., 527.
        - Scabex., 528.
        - "Brabant"Parathion 15% vloeibaar., 529.
        - Premasan., 530.
        - Preventa., 531.
        - "Shell" spuitzwavel., 532.
        - V-240., 533.
        - K-102., 534.
        - Ratvang A., 535.
        - "Shell" Parathion 15% vloeibaar., 536.
        - Cyanasept., 537.
        - "Duphar" Bentox "E"., 538.
      - Toelatingsnummers 539 t/m 574, 1952; 1108; 1 omslag
        - Fuclasin., 539.
        - DDT in olie 20% Jebo., 540.
        - Arkotine DDT mengolie., 541.
        - "Arkotine"DDT mengolieBerco-spray 75% DDT Microfijn., 542.
        - Lirothion Rookdoosje., 543.
        - Spergon-zaadbeschermer., 544.
        - Jebokill geconcentreerd., 545.
        - Hora normalpatronen., 546.
        - Hora rapidpatronen., 547.
        - Agrogaz-vergassingspatronen., 548.
        - Nolachiet-C MCPA., 549.
        - Jebophos vloeibaar 20%., 550.
        - Jebo Purnox., 551.
        - Parathine 4., 552.
        - Gesafid., 553.
        - Moxol-uitvloeier., 554.
        - Isogam-oplossing 10% Lindane., 555.
        - Ferbam Denka., 556.
        - Ovitox-rookdoosje., 557.
        - Jebophos vloeibaar 25%., 558.
        - Widolit 4 MCPA., 559.
        - Nolatox 2,4,5,-T ester., 560.
        - Lindanex 2.5% verspuitbaar poeder., 561.
        - "Duphar" DNC/VBC emulsie., 562.
        - Isogam 15 Lindane., 563.
        - Liro-gasan Lindaan., 564.
        - Aaritna Lindaan., 565.
        - Lindarit., 566.
        - Dagisol Lindane "Z"., 567.
        - Duphar Zaadbehandeling "B" Lindaan., 568.
        - Hexapuur mengolie 20% Lindane., 569.
        - Hexyclan HCH spuit 12% gamma isomeer., 570.
        - Nolachiet MCPA poeder., 571.
        - Septalin-lindaan., 572.
        - Dinitrol., 573.
        - Duphar DNC-minerale olie emulsie., 574.
      - Toelatingsnummers 575 t/m 600, 1952; 1109; 1 omslag
        - "Luxan" Parathion 20%., 575.
        - "Luxan" DNOC/Teerolie preparaat 0.4%., 576.
        - Jebophos spuitpoeder 25%., 577.
        - Jebopastol., 578.
        - Dethion 15% spuitpoeder., 579.
        - Brassicol "Hoechst"., 580.
        - Nirit "Hoechst"., 581.
        - Sulfitox-spuitzwavel., 582.
        - Bogif., 583.
        - Agronexit-lindaan., 584.
        - Asepthion vloeibaar 25%., 585.
        - Asepthion spuitpoeder 25 %., 586.
        - Asepthion spuitpoeder 15 %., 587.
        - Asepthion spuitpoeder 10 %., 588.
        - Nosprasit- "Hoechst"., 589.
        - "Duphar"sevtox 13 DNBP., 590.
        - Bulbosit "Hoechst"., 591.
        - Wintervloeimuls., 592.
        - Temtudan., 593.
        - Aatrichon., 594.
        - Jebo-Sevtox DNBP., 595.
        - Sodium TCA 90%., 596.
        - Parathion "L.M.G." emulsie 25%., 597.
        - Aasulfa-50 colloidale spuitzwavel., 598.
        - Parathion "I.M.G." emulsie 15 %., 599.
        - U.O.S., 600.
      - Toelatingsnummers 7835 t/m 7878, 1980-1989; 1110; 1 omslag
        - Halaforte., 7835.
        - Duramitex., 7836.
        - Lamon Thailiumsulfaat., 7845.
        - Bijts IQ Transparant Nieuw., 7849.
        - Cetol transparant., 7850.
        - Bijts IQ Transparant., 7851.
        - Farbaline., 7852.
        - Luxan Diazinon-60 vloeibaar., 7854.
        - AApermin spuitpoeder., 7856.
        - AA Slakkex lokaasstroken., 7860.
        - Brabant Anto Scabiosum., 7870.
        - Cycocel extra., 7872.
        - Creosootolie., 7875.
        - Sekusept Steril., 7878.
      - Toelatingsnummers 7884 t/m 7942, 1980-1985; 1111; 1 omslag
        - Sanosept 80 Concentraat., 7884.
        - Diesin R 80., 7910.
        - Rutosol D 80., 7911.
        - Gesaprim 90% spuitkorrels., 7919.
        - V-Stalspuitmiddel., 7921.
        - Simatex BSW., 7925.
        - P3-Z., 7930.
        - Gesatop 90% spuitkorrels., 7933.
        - Serol., 7935.
        - MS Superontsmetter., 7941.
        - Jan Mertens Natriumpentachloorphenol., 7942.
      - Toelatingsnummers 7943 t/m 7973, 1980-1990; 1112; 1 omslag
        - Agrichem Bentazon - MCPP vloeibaar., 7943.
        - "Weedol" spuitkorrels (voor kleingebruik)., 7951.
        - Incisekt., 7956.
        - Asepta Mecoben., 7958.
        - Ambush Rookontwikkelaar., 7964.
        - V.P. Liquid 20% M.O., 7965.
        - V.P. Poeder., 7966.
        - Venzar DF., 7969.
        - Protex TBF., 7970.
        - Protex TBFW., 7971.
        - Filex., 7973.
      - Toelatingsnummers 7977 t/m 8030, 1980-1990; 1113; 1 omslag
        - Agra-Schabi., 7977.
        - Wuxal Suspensie No.2., 7978.
        - Roundup., 7984.
        - Aglukon Hydro-Inspectie., 7987.
        - Rambo Kleur impregnant., 7989.
        - Rustikal Edelbeits Transparant Glans., 7990.
        - Rustikal Edelbeits Transparant Impregneer., 7991.
        - Impregneerbeits., 7992.
        - Topsin M stuif 5%., 7993.
        - Seradix No.2., 7996.
        - Calgonit Combi T., 7997.
        - Calgonit DA poeder., 7998.
        - P3 Ansep On., 8006.
        - P3 Ansep IND., 8007.
        - Glimasept 10., 8009.
        - Ycoleum Cabolineum., 8014.
        - AA 10460 H., 8019.
        - Aascabol., 8028.
        - Tabanex m.o., 8029.
        - Tabanex., 8030.
      - Toelatingsnummers 8034 t/m 8080, 1980-1990; 1114; 1 omslag
        - Rovral Fog., 8034.
        - Aamutex-concentraat., 8046.
        - Veepoeder., 8050.
        - Denka Vleeluismiddel., 8056.
        - Bayleton Eupareen spuitpoeder., 8065.
        - Mazipron., 8066.
        - Luxan Atrazin olie., 8067.
        - Goltix., 8068.
        - Duphar Permethrin spuitpoeder., 8077.
        - Duphar Permethrin vloeibaar., 8078.
        - Delhpin Chloor-65 Granulaat., 8079.
        - Cranpool Chlorgranulat 65., 8080.
      - Toelatingsnummers 8089 t/m 8292, 1981-1989; 1115; 1 omslag
        - Belgran., 8089.
        - Arelon Kombi., 8101.
        - VR 201., 8107.
        - Supercollier antiparasitaire voor honden., 8147.
        - Supercollier antiparasitaire voor katten., 8148.
        - AU-MCPA 500., 8160.
        - Vapona vlooienband voor katten., 9164.
        - Denka veepoeder., 8166.
        - Veelax Veeluismiddel., 8174.
        - Paratex-Calciferol-concentraat., 8190.
        - Mugmat., 8209.
        - Carbaryl vlooienpoeder voor katten., 8230.
        - Carbaryl 3 maanden vlooienband voor honden., 8234.
        - Carbaryl vlooienpoeder voor honden., 8235.
        - Carbaryl 3 maanden vlooienband voor katten., 8237.
        - Dex 2000 vlooeinband voor katten., 8279.
        - Luxan vlooienband voor katten N., 8280.
        - Bayleton 25% spuitpoeder., 8292.
      - Toelatingsnummers 8300 t/m 8533, 1981-1990; 1116; 1 omslag
        - Cislin WP., 8300.
        - ARS Brand Mat., 8321.
        - Finiflo vlooienband voor katten., 8355.
        - Hols vlooienband voor katten +., 8364.
        - Pinky vlooienband voor katten., 8373.
        - Wegwezen., 8379.
        - Etoxiat-Degesch., 8381.
        - Agrichem Binotard-MCPP., 8394.
        - AAzolin., 8401.
        - Fusilade., 8431.
        - Cerone., 8459.
        - Agrichem loxynil-MCPP., 8488.
        - Protex Bor., 8491.
        - Friskies vlooienband 3 maanden vlooienvrij voor katten., 8520.
        - Aviso Super., 8525.
        - Asepta Dylopheen., 8533.
      - Toelatingsnummers 8558 t/m 8797, 1983-1989; 1117; 1 omslag
        - Bleu Gold., 8558.
        - Centrol Combin SE., 8583.
        - Luxan Chloridazon spuitpoeder., 8594.
        - Luxan Chloridazon FC., 8595.
        - Superselectyl., 8603.
        - Aachlorine., 8644.
        - Vlieg-Op., 8651.
        - Fabro vlooiendband voor katten., 8696.
        - Metamitron 70., 8699.
        - Calgonit U vloeibaar Speciaal., 8703.
        - Lironox Extra 508 SL., 8707.
        - Agrichem Metamitron., 8712.
        - DM 68., 8713.
        - Van Eenennaam Triadimefon 25% sp. poeder., 8729.
        - Bitram., 8764.
        - Agrichem Triadimefon., 8778.
        - Hols vloienband voor honden extra., 8782.
        - Hema vlooienband kat., 8797.
      - Toelatingsnummers 8801 t/m 9314, 1984-1989; 1118; 1 omslag
        - Dex Ideaal Tapijt., 8801.
        - Vitapharm Anti-vlooien-spray voor katten., 8824.
        - Vitapharm Anti-vlooien-spray voor honden., 8825.
        - Vitapharm 3 maanden vlooienband voor katten., 8834.
        - Vitapharm 3 maanden vlooienband voor honden., 8835.
        - Revox., 8855.
        - Embark 2-S., 8907.
        - Partner., 8908.
        - U-5 Aerosol., 8974.
        - Interclene BCA 300 premium., 9045.
        - Scan Polishing Antifouling I., 9054.
        - Scan Polishing Antifouling II., 9058.
        - Scanlux Super Tropical Antifouling., 9071.
        - Fosmet veepoeder., 9109.
        - Tillox., 9114.
        - Biosperse 214., 9119.
        - Vitapharm vlooienband voor katten., 9131.
        - Bominal MEP., 9143.
        - Scanvyl Speedmaster Antifouling., 9177.
        - Rust-Oleum Grondlaag., 9205.
        - Germotect Flowable 300 FW., 9228.
        - Shell MCPP Super., 9305.
        - Vlooienband voor katten., 9313.
        - Vlooienband voor honden., 9314.
      - Toelatingsnummers 9328 t/m 10558, 1986-1990; 1119; 1 omslag
        - Asef Plantenspray., 9328.
        - Fusilade., 9347.
        - Bifenox-P., 9356.
        - Shell Koromix-N., 9372.
        - Borer Fluid FN., 9394.
        - Remanol Plus., 9448.
        - Ethyleenoxide., 9469.
        - Sterigas P/E., 9470.
        - Hols Vlooienband Super Kat., 9524.
        - Diero vlooienband voor katten., 9545.
        - Hedonal vloeibaar., 9554.
        - Sprigone vlooienband voor katten., 9591.
        - Pokon Anti-mieren., 9595.
        - Frento 5 maanden vlooienband voor katten., 9653.
        - Vapona 3 maanden vlooieneband voor katten., 9654.
        - vapona 3 maanden vlooieneband voor honden., 9655.
        - Liro-Herbifam 157 EC., 9665.
        - Bentrol Plus., 9678.
        - Aesco vlooienband kat., 9751.
        - Zungo Fluazifop Butyl., 9801.
        - Luxan Tulicol., 9824.
        - Creosootolie., 9827.
        - Luxan Combi SE., 9882.
        - Luxan Mancozeb 450 FC., 9945.
        - Turkenburg Gazonmest met onkruidbestrijder., 9976.
        - Sekusept plus., 10074.
        - Parmico Metamitron., 10117.
        - Fungisect 300., 10178.
        - Caniderm vlooienband kat., 10192.
        - Caniderm vlooienband hond., 10193.
        - Alfapar vlooienband kat., 10208.
        - Alfapar vlooienband hond., 10209.
        - Antimijt 50 WP., 10275.
        - Protekton Wesp-Ex., 10303.
        - Limades., 10317.
        - Imex-chloridazon-flow., 10539.
        - CHV-Bruine Houtencarbolineum., 10558.
    - TOELATINGSBESLUITEN VASTGESTELD TOT 1992, 2.2.24
      - Toelatingsnummers 201 t/m 226, 1950; 1120; 1 omslag
        - Gesarol-olie M.O. 25., 201.
        - Mordo-gifkorrels., 202.
        - Uitvloeier Denka., 203.
        - Muxon-gifkorrels., 204.
        - Aerocide-DDT., 205.
        - Aero cyanate., 206.
        - Dotoxol emulsie 20% DDT., 207.
        - Aaphena-spuit 25%., 208.
        - Duphar DDT mengbare olie 20%., 209.
        - Duphar Toxapheen mengbare olie 25%., 210.
        - Duphar HCH Bentox mengbare olie 50%., 211.
        - Duphar Lindane stuifpoeder 1/2%., 212.
        - 2.4-D Aminezout Weedkiller "Ialine"., 213.
        - Erpan., 214.
        - Nicotox "20"., 215.
        - Raxon., 216.
        - "Finirat"-pasta., 217.
        - "Finirat"-extract., 218.
        - 2.4-D Sodiumsalt Weedkiller "Ialine"., 219.
        - DDT-emulsie 25% "Ialine"., 220.
        - Cupromaag., 221.
        - Murphy's Copper Lime Dust., 222.
        - Thianosan., 223.
        - Aacumex., 224.
        - Folidol E. 605 geconc., 225.
        - Aaherba 2.4-D., 226.
      - Toelatingsnummers 227 t/m 249, 1950; 1121; 1 omslag
        - Aaglotyl MCPA., 227.
        - Aatox DNBP., 228.
        - TEPP "Ialine"., 229.
        - Dedetane pasta 50% DDT., 230.
        - Weedette 2.4-D., 231.
        - Weedkiller 2.4-D., 232.
        - Widol 2.4-D., 233.